臺灣臺中地方法院刑事判決　　　　　　　94年度訴字第1931號
公　訴　人　臺灣臺中地方法院檢察署檢察官
被　　　告　乙○○
上列被告因違反毒品危害防制條例案件，經檢察官提起公訴（九
十四年度毒偵字第二四六五號）及移送併辦（九十四年度毒偵字
第三三五六號），被告於準備程序中就被訴事實為有罪之陳述，
經告以簡式審判之旨，並聽取意見後，合議庭裁定由受命法官獨
任進行簡式審判程序，本院判決如下：
    主    文
乙○○連續施用第一級毒品，處有期徒刑拾月，第一級毒品海洛
因共陸小包（其中貳小包合計淨重零點貳捌公克，空包裝重零點
捌陸公克；肆小包合計淨重點貳貳公克，空包裝重壹點壹肆公
克）沒收銷燬之，注射針筒共貳支、藥鏟壹支沒收；又連續施用
第二級毒品，處有期徒刑陸月，第二級毒品甲基安非他命貳小包
毛重共貳公克沒收銷燬之，吸食器壹支沒收。應執行有期徒刑壹
年月，第一級毒品海洛因共陸小包（其中貳小包合計淨重零點
貳捌公克，空包裝重零點捌陸公克；肆小包合計淨重點貳貳公
克，空包裝重壹點壹肆公克）、第二級毒品甲基安非他命貳小包
毛重共貳公克，均沒收銷燬之，注射針筒共貳支、藥鏟壹支、吸
食器壹支，均沒收。
    犯罪事實
一、乙○○前曾於民國九十三年間因施用毒品案件，經本院以九
    十三年度毒聲字第五一二號裁定送觀察、勒戒後，臺灣臺中
    看守所附設勒戒處所評定無繼續施用之傾向，由臺灣臺中地
    方法院檢察署檢察官於九十三年七月二十九日以九十三年度
    毒偵字第一三二四號為不起訴處分，並於九十三年七月二十
    七日執行完畢出監。惟乙○○猶不知戒惕，自九十三年七月
    二十七日觀察、勒戒執行完畢釋放後之五年內，基於施用第
    一級毒品海洛因之概括犯意，自九十四年三月中旬某日起至
    九十四年六月二十四日下午七時許止，在臺中縣清水鎮○○
    路二三之四六號住處，以將第一級毒品海洛因羼入香菸內再
    點火施用或置入注射針筒內摻水稀釋後再行注射在手臂血管
    之方式，施用第一級毒品海洛因多次。其又另行基於施用第
    二級毒品甲基安非他命之犯意，自九十四年三月中旬某日起
    至九十四年六月二十三日下午七時許止，在上址，以將第二
    級毒品甲基安非他命置於電燈泡內，以火燒烤，使其產生霧
    化氣體，再施用其煙霧之方式，施用第二級毒品甲基安非他
    命多次。嗣於九十四年四月十九日凌晨三時二十分許，經警
    在臺中縣后里鄉○村路○○○街口查獲，扣得乙○○所有供
    施用之第一級毒品海洛因二小包（合計淨重零點二八公克，
    空包裝重零點八六公克）、注射針筒一支，經採其尿液送檢
    ，結果呈可待因、嗎啡、安非他命、甲基安非他命陽性反應
    。又於九十四年六月二十四日晚間十時許，經警持本院核發
    之搜索票至臺中縣清水鎮○○路二三之四六號執行搜索時，
    扣得乙○○所有供施用之第一級毒品海洛因四小包（合計淨
    重三點二二公克，空包裝重一點一四公克）、第二級毒品甲
    基安非他命二小包毛重共二公克，及供其施用第一級毒品所
    用之注射針筒一支、藥鏟一支，暨供其施用第二級毒品所用
    之吸食器一支，並採其尿液送檢，結果呈可待因、嗎啡、安
    非他命、甲基安非他命陽性反應而查獲。
二、案經臺中縣警察局大甲分局移送臺灣臺中地方法院檢察署檢
    察官偵查起訴及臺中市警察局第一分局報請臺灣臺中地方法
    院檢察署檢察官移送併辦。
    理    由
一、訊據被告乙○○對其於上揭時地連續施用第一級毒品海洛因
    、第二級毒品甲基安非他命之事實坦承不諱，並有扣案之白
    色粉末共六小包、第二級毒品甲基安非他命二小包毛重共二
    公克、注射針筒共二支、藥鏟一支、吸食器一支可證，而扣
    案之白色粉末六小包經送請法務部調查局檢驗結果，均含有
    第一級毒品海洛因成分，其中二小包合計淨重零點二八公克
    ，空包裝重零點八六公克，四小包合計淨重三點二二公克，
    空包裝重一點一四公克等情，有該局之九十四年六月十五日
    調科壹字第１２００１５９１６號、九十四年九月五日調科
    壹字第１２００１６３８９號鑑定通知書各一紙存卷可憑。
    且被告為警於九十四年四月十九日、九十四年六月二十四日
    查獲時，所採尿液分別送詮昕科技股份有限公司、中山醫學
    大學藥物濫用檢測中心檢驗結果，均驗有可待因、嗎啡、安
    非他命、甲基安非他命之陽性反應等情，有尿液檢驗報告二
    紙存卷可稽，而海洛因施用入人體後水解還原成嗎啡，再循
    嗎啡之代謝方式排出體外，已據行政院衛生署藥物食品檢驗
    局（八一）藥檢壹字第○○六四三一號函說明綦詳。再被告
    前曾於九十三年間因施用毒品案件，經本院以九十三年度毒
    聲字第五一二號裁定送觀察、勒戒後，臺灣臺中看守所附設
    勒戒處所評定無繼續施用之傾向，由臺灣臺中地方法院檢察
    署檢察官於九十三年七月二十九日以九十三年度毒偵字第一
    三二四號為不起訴處分，並於九十三年七月二十七日執行完
    畢出監之事實，有臺灣高等法院被告全國前案紀錄表及刑案
    資料查註紀錄表各一份在卷可憑。綜上，被告自白與事實相
    符，其於前案觀察、勒戒執行完畢釋放後五年內再犯本件連
    續施用第一級毒品海洛因、第二級毒品甲基安非他命之事證
    明確，犯行洵堪認定。
二、核被告所為，係犯毒品危害防制條例第十條第一項之施用第
    一級毒品罪及同條第二項之施用第二級毒品罪。被告施用毒
    品前之持有毒品行為，本應以持有論，惟持有後進而施用，
    其持有之低度行為應被施用之高度行為所吸收，故不再另論
    其持有毒品罪。被告所為前開多次施用第一級毒品海洛因、
    第二級毒品甲基安非他命之行為，均時間緊接，所犯構成要
    件相同，顯係基於概括之犯意為之，皆為連續犯，爰依刑法
    第五十六條之規定，各論以一罪，並均加重其刑。公訴意旨
    就被告自九十四年四月十九日上午七時許起至九十四年六月
    二十四日下午七時許止之施用第一級毒品海洛因犯行，及自
    九十四年四月十九日上午七時許起至九十四年六月二十三日
    下午七時許止之施用第二級毒品甲基安非他命犯行，雖未起
    訴，惟此部分既經併辦，且經檢察官於本院行準備程序時當
    庭追加起訴，本院認此部分與檢察官起訴經判決有罪部分有
    連續犯之裁判上一罪關係存在，依審判不可分原則，本院自
    得加以審理。被告所犯施用第一級毒品、第二級毒品罪間，
    其行為互殊，犯意各別，應予分論併罰。爰審酌被告前因施
    用毒品經觀察、勒戒後，仍不知戒惕，猶再施用第一級、第
    二級毒品，無視於毒品對於自身健康之戕害及國家對於杜絕
    毒品犯罪之禁令，不知戒除惡習，惡性非輕，然念及坦承犯
    行，態度良好，其施用毒品海洛因、甲基安非他命並無危害
    他人及施用之次數等一切情狀，各量處如主文所示之刑，並
    定其應執行刑，以資懲儆。扣案之第一級毒品海洛因共六小
    包（其中二小包合計淨重零點二八公克，空包裝重零點八六
    公克；四小包合計淨重三點二二公克，空包裝重一點一四公
    克），及第二級毒品甲基安非他命二小包毛重共二公克，均
    為毒品，應依毒品危害防制條例第十八條第一項前段之規定
    ，予以宣告沒收銷燬之；又扣案之注射針筒共二支、藥鏟一
    支，為被告所有供施用第一級毒品犯罪所用之物，扣案之吸
    食器一支，為被告所有供施用第二級毒品犯罪所用之物，業
    據被告供陳在卷，爰依刑法第三十八條第一項第二款規定宣
    告沒收。
據上論斷，應依刑事訴訟法第二百七十三條之一第一項、第二百
九十九條第一項前段，毒品危害防制條例第十條第一項、第二項
、第十八條第一項前段，刑法第十一條、第五十六條、第三十八
條第一項第二款、第五十一條第五款，判決如主文。
本案經檢察官甲○○到庭執行職務
中　　華　　民　　國　　94　　年　　 9 　 月　　23　　日
                  刑事第一庭    法  官  周瑞芬
上正本證明與原本無異。
如不服本判決，應於送達後十日內向本院提出上訴狀（須附繕
本），上訴於臺灣高等法院臺中分院。
中　　華　　民　　國　　94　　年　　 9 　 月　　23　　日
                                書記官  何俞瑩
附錄本判決論罪科刑法條：
毒品危害防制條例第十條：
  施用第一級毒品者，處六月以上五年以下有期徒刑。
  施用第二級毒品者，處三年以下有期徒刑。
